【裁判字號】    98,訴,300
【裁判日期】    980325
【裁判案由】    毒品危害防制條例
【裁判全文】
臺灣板橋地方法院刑事判決               98年度訴字第300號
公  訴  人  臺灣板橋地方法院檢察署檢察官
被      告  乙○○
上列被告因毒品案件，經檢察官提起公訴（97年度毒偵字第9630
號），本院以簡式審判程序審理，判決如下：
    主  文
乙○○施用第一級毒品，累犯，處有期徒刑捌月。
附表所示之物，均沒收銷燬之。
    事實及理由
一、本件係依刑事訴訟法第273 條之1 第1 項規定，以簡式審判
    程序審理判決，合先敘明。
二、本件除就證據部分，加列被告於本院之自白（見本院98年3
    月18日準備程序筆錄、簡式審判筆錄）外，其餘之犯罪事實
    、證據，均引用如附件起訴書之記載。
三、核被告乙○○所為，係犯毒品危害防制條例第10條第1 項之
    罪；被告施用該毒品前之持有該毒品之行為，為該施用之高
    度行為所吸收，不另論罪；又被告有如起訴書所述前案，並
    經執行完畢，有本院98年3 月18日言詞辯論終結日查悉之臺
    灣高等法院被告前案紀錄表在卷可稽，是其於有期徒刑執行
    完畢後之5 年以內，再故意犯本件有期徒刑以上之罪，為累
    犯，應依法加重其刑。爰審酌被告素行（詳參前述被告前案
    紀錄表）、動機、目的、施用毒品所生危害，暨被告犯罪後
    ，於警詢、偵查程序以至本院審理訊問時，均坦承犯行之態
    度等一切情狀，酌情量處如主文所示之刑。扣案如附表所示
    物件，經鑑驗後確屬毒品危害防制條例第2 條第2 項第1 款
    所定之第1 級毒品海洛因，核屬違禁物，應依法宣告沒收並
    銷燬之。
據上論斷，應依刑事訴訟法第273 條之1 第1 項、第299 條第1
項前段、第310 條之2 、第454 條，毒品危害防制條例第10條第
1 項、第18條第1 項前段，刑法第11條前段、第47條第1 項，判
決如主文。
本案經檢察官靳開聖到庭執行職務。
中    華    民    國    98    年    3     月    25    日
                        刑事第4 庭法  官  黎錦福
上列正本證明與原本無異。
如不服本判決，應於判決送達後10日內敘明上訴理由，向本院提
出上訴狀（應附繕本），上訴於臺灣高等法院。
                                  書記官  蔡麗春
中    華    民    國    98    年    3     月    25    日
附表：
第1 級毒品海洛因1 包（實稱毛重0.2650公克、驗餘淨重0.0620
公克，見偵查卷第46頁）。
附錄本案論罪科刑法條全文：
毒品危害防制條例第10條
施用第一級毒品者，處6 月以上5 年以下有期徒刑。
施用第二級毒品者，處3 年以下有期徒刑。
.........................................................
附件：
臺灣板橋地方法院檢察署檢察官起訴書
                                     97年度毒偵字第9630號
     被      告  乙○○  男  32歲（民國○○年○月○○日生）
                         住臺北縣三重市○○○街196號3樓
                         身分證統一編號：Ｚ000000000號
 上列被告因違反毒品危害防制條例案件，業經偵查終結，認應提
 起公訴，茲敘述犯罪事實及證據並所犯法條如下：
         犯罪事實
一、乙○○前因施用毒品案件，經臺灣板橋地方法院裁定送觀察
    、勒戒後，認無繼續施用毒品傾向，於民國91年6 月21日釋
    放出所，並經本署以91年度毒偵緝字第248 號為不起訴之處
    分確定；又因施用毒品案件，經該院裁定令入戒治處所施以
    強制戒治，於93年1 月9 日因毒品危害防制條例修正施行釋
    放出所；復因施用毒品案件，經該院以96年度訴字第623 號
    判處有期徒刑7 月、4 月確定，經減為有期徒刑3 月15日、
    2 月確定，定應執行刑為有期徒刑5 月確定，於97年7 月28
    日執行完畢出監。詎仍不知悔改，明知海洛因為毒品危害防
    制條例第2 條第2 項第1 款所規定之第一級毒品，依法不得
    施用，竟基於施用海洛因之犯意，於97年12月4 日20時許，
    在臺北縣三重市○○○街196 號3 樓之住處，將海洛因摻水
    後以針筒注射入體內，而施用海洛因。嗣於翌日12時50分許
    ，在臺北縣三重市○○○街196 號前，為警查獲，並扣得海
    洛因1 包（實稱毛重0.2650公克、驗餘淨重0.0620公克）。
 二、案經臺北市政府警察局中正第一分局移送偵辦。
         證據並所犯法條
 一、證據清單與待證事實
 ┌──┬────────┬──────────────┐
 │編號│證據名稱        │待證事實                    │
 ├──┼────────┼──────────────┤
 │1   │被告乙○○於警詢│乙○○施用海洛因。          │
 │    │中及偵查中之自白│                            │
 ├──┼────────┼──────────────┤
 │2   │臺北市政府警察局│乙○○於97年12月5日所採集之 │
 │    │偵辦毒品案件尿液│尿液，經鑑定結果呈鴉片類、嗎│
 │    │檢體委驗單、臺灣│啡、可待因均陽性反應。      │
 │    │尖端先進生技醫藥│                            │
 │    │股份有限公司濫用│                            │
 │    │藥物檢驗報告各1 │                            │
 │    │紙              │                            │
 ├──┼────────┼──────────────┤
 │3   │扣案之海洛因1包 │乙○○持有海洛因。          │
 │    │、交通部民用航空│                            │
 │    │局航空醫務中心97│                            │
 │    │年12月19日航藥鑑│                            │
 │    │字第0976281號毒 │                            │
 │    │品鑑定書1紙     │                            │
 ├──┼────────┼──────────────┤
 │4   │刑案資料查註紀錄│乙○○有如犯罪事實欄所述之論│
 │    │表、全國施用毒品│罪科刑及執行情形。          │
 │    │案件紀錄表各1紙 │                            │
 └──┴────────┴──────────────┘
二、核被告所為，係犯毒品危害防制條例第10條第1 項之施用第
    一級毒品罪嫌。被告持有海洛因之低度行為應為施用海洛因
    之高度行為所吸收，不另論罪。被告有如犯罪事實欄所述之
    論罪科刑及執行情形等情，有刑案資料查註紀錄表1 份存卷
    可查，其於有期徒刑執行完畢後，5 年以內故意再犯本件有
    期徒刑以上之罪，為累犯，請依刑法第47條第1 項規定加重
    其刑。扣案之海洛因1 包，請依毒品危害防制條例第18條第
    1 項規定宣告沒收銷燬。
三、依毒品危害防制條例第23條第2 項、刑事訴訟法第251 條第
    1 項提起公訴。
     此  致
臺灣板橋地方法院
中    華    民    國    98    年    1    月    5    日
                              檢察官  甲  ○  ○
上正本證明與原本無異
中    華    民    國    98    年    1    月    10    日
                              書記官
附錄本案參考法條全文
毒品危害防制條例第10條
施用第一級毒品者，處6 月以上5 年以下有期徒刑。
施用第二級毒品者，處3 年以下有期徒刑。


司法院資訊處製作；財團法人民間司法改革基金會備份。
